臺灣新北地方法院民事裁定
111年度簡聲抗字第12號
抗  告  人  鍾士賢  
代  理  人  鍾添富  
相  對  人  張文瑞  

以上當事人間請求停止執行事件，抗告人對於民國111年1月7日
本院三重簡易庭110年度重聲字第140號裁定所為提起抗告，本院
裁定如下：
    主  文
抗告駁回。
抗告費用由抗告人負擔。
    理  由
一、抗告意旨略以：訴外人王仍美向相對人承租坐落新北市○○段
    000000地號土地（下稱2362-1土地），係為交換使用抗告人
    之同段2397地號土地，而門牌號碼：新北市○○區○○街000巷0
    0號及18號房屋之鐵門係王仍美在2362-1土地上所搭建，並
    非相對人之財產。至王仍美是否有違反其與相對人間之租賃
    契約，相對人應向王仍美提出異議，相對人卻向抗告人提出
    第三人異議之訴，顯然有誤，難認有停止執行之必要，爰提
    起抗告，請求廢棄原裁定等語。
二、按強制執行程序開始後，除法律另有規定外，不停止執行。
    但有回復原狀之聲請，或提起再審或異議之訴，或對於和解
    為繼續審判之請求，或提起宣告調解無效之訴、撤銷調解之
    訴，或對於許可強制執行之裁定提起抗告時，法院因必要情
    形或依聲請定相當並確實之擔保，得為停止強制執行之裁定
    ，強制執行法第18條定有明文。依此規定，只須當事人提起
    異議之訴，在該異議之訴確定前，法院如認有必要，得依職
    權為停止執行之裁定；其在當事人願供擔保，聲請停止強制
    執行時，法院亦非不得依其聲請，定相當並確實之擔保，為
    停止強制執行之裁定。至該異議之訴實體上有無理由，則非
    法院於裁定停止強制執行時應予審酌之事項（最高法院93年
    度台抗字第723號裁定意旨參照）。
三、經查：
  ㈠抗告人執臺灣高等法院108年上第670號和解筆錄（系爭和解
    筆錄）為執行名義，對王仍美聲請執行如該和解筆錄附圖所
    示之2362-1⑴土地範圍供其停車用，經本院以110司執更㈡字
    第9號交付停車位強制執行事件（下稱系爭執行事件）受理
    。嗣相對人以其為2362-1土地之所有人，王仍美雖曾與其就
    2362-1土地簽有租賃契約，但雙方間訂有不得轉租、借、讓
    與之約定，詎王仍美未經其同意，與抗告人簽訂系爭和解筆
    錄，將2362-1土地之一部即2362-1⑴土地交付抗告人或其家
    人使用，已違反上開租約約定，且系爭和解筆錄內容顯侵害
    其就2362-1土地之所有權為由，以抗告人為被告，依強制執
    行法第15條規定提出第三人異議之訴，並聲請裁定停止該強
    制執行程序等情，業經本院職權調取系爭執行事件卷宗及兩
    造間第三人異議之訴卷宗（案號：本院110年度重簡字第143
    2號）核閱無誤。經核該訴訟性質，與強制執行法第18條第2
     項規定之要件相符，且相對人無濫行起訴情形，則相對人
    於上開異議之訴訴訟程序終結前，聲請停止系爭執行事件之
    強制執行程序，於法核無不合，應予准許。
　㈡抗告人雖稱：王仍美是否有違反其與相對人間之租賃契約，
    相對人應向王仍美提出異議，相對人卻向抗告人提出第三人
    異議之訴，顯然有誤云云，然所據理由，為涉及相對人所提
    第三人異議之訴實體上有無理由之問題，核屬實體爭執，應
    由該異議訴訟進行審理、判斷，非本件停止執行程序所得審
    酌。另原審已詳細說明抗告人因停止系爭執行事件強制執行
    程序所可能遭受之損害，為抗告人自停止執行時起至相對人
    所提第三人異議之訴訴訟終結為止，無法利用執行標的物所
    受損害，並以執行標的物即2362-1⑴土地價值新臺幣（下同
    ）29萬元，於系爭執行事件可能停止之3 年期間，依年息5%
    計算抗告人因停止強制執行未能及時受償之可能損害金額，
    而核定相對人供擔保之金額為43,500元，亦無不當。
　㈢綜上所述，原審依相對人之聲請，酌定相當擔保，准相對人
    供擔保後，於前開異議之訴事件判決確定前，應停止系爭執
    行事件，核無違誤，抗告意旨指摘原裁定不當，求予廢棄，
    為無理由，應予駁回。
四、據上論結，本件抗告為無理由，爰依民事訴訟法第436條之1
    第3項、第495條之1第1項、第449條第1項、第95條、第78條
    ，裁定如主文。
中　　華　　民　　國　　111 　年　　4 　　月　　29　　日
              　民事第四庭    審判長法　官　張筱琪
                                    法　官　莊佩頴
                                    法　官　古秋菊
以上正本證明與原本無異
本裁定不得再抗告。
中　　華　　民　　國　　111 　年　　5 　　月　　2 　　日
                                    書記官　劉馥瑄